【裁判字號】    99,易,1267
【裁判日期】    990921
【裁判案由】    竊盜
【裁判全文】
臺灣高雄地方法院刑事判決              99年度易字第1267號
公  訴  人  臺灣高雄地方法院檢察署檢察官
被      告  丁○○
上列被告因竊盜案件，經檢察官提起公訴（99年度偵字第9038
號），本院判決如下：
    主  文
丁○○犯竊盜罪，累犯，處有期徒刑陸月，如易科罰金，以新台
幣壹仟元折算壹日。
    事  實
一、丁○○前於民國（下同）93年間因詐欺案件，經本院以93
    年度簡字第5807號判決，判處有期徒刑3 月確定，於94年3
    月8 日易科罰金執行完畢。詎猶不知悔改，竟意圖為自己不
    法之所有，基於竊盜之犯意，於98年12月29日2 時17分許，
    口戴口罩及頭戴半罩式、前未有擋風遮面板之安全帽，騎乘
    車牌號碼797-EUE 號重型機車（登記為聯邦行所有），至高
    雄市○○區○○街106 號之「乙○○」內，以不詳方式，竊
    取位在「乙○○」前天公爐之青銅製龍耳1 對，得手後，將
    之置放在上開機車腳踏板上，旋即騎乘機車離去。嗣於同日
    14時許，「乙○○」總幹事甲○○發現上開青銅製龍耳1 對
    遭竊，始報警處理，經警調取附近路口監視錄影器，始循線
    查獲上情。
二、案經高雄市政府警察局鼓山分局移送臺灣高雄地方法院檢察
    署檢察官偵查起訴。
    理  由
甲、證據能力之認定：
一、被告以外之人於審判外之言詞或書面陳述，除法律有規定者
    外，不得作為證據；被告以外之人於審判外之陳述，雖不符
    刑事訴訟法第159 條之1 至之4 之規定，然經當事人於審判
    程序同意作為證據，法院審酌該言詞陳述或書面陳述作成時
    之情況，認為適當者，亦得為證據；刑事訴訟法第159 條第
    1 項、第159 條之5 第1 項分別定有明文。
二、本判決認定事實所引用之證據資料，除原已符合刑事訴訟法
    第159 條之1 至第159 條之4 ，及法律另有規定等傳聞法則
    例外規定得作為證據以外，本判決認定事實所引用之證據資
    料，均非公務員違背法定程序所取得，且檢察官及被告於本
    院均同意作為認定事實之證據（見本院一卷第15頁正面），
    復審酌各該言詞或書面陳述作成時之情況，並無違法不當，
    適於作為證據。
乙、實體部分：
一、訊據被告固坦承：車號797-EUE 重型機車為伊分期購買，目
    前登記在聯邦行名下，平常都由伊使用，且騎乘該機車時均
    頭戴半罩式、前未有擋風遮版面之安全帽等語。惟矢口否認
    有何竊盜之犯行，並辯稱：伊於98年12月28日23時許至高雄
    長庚醫院（下稱長庚醫院）與伊父親換班照顧祖父，都未離
    開醫院，直至98年12月29日8 時才離開醫院至高雄市工地上
    班，伊使用之上開機車於98年12月28日23時許換班後即被伊
    父親丙○○騎走云云（偵卷第4 至5 頁），經查，前揭「乙○○」天公爐之青銅製龍耳1 對遭竊之事實，業據證人即「
    乙○○」之總幹事甲○○於警詢時證稱：於98年12月29日14
    時許，伊發現伊任職之「乙○○」廟內所有財物天公爐之青
    銅製龍耳1 對（重約50公斤，價值約新台幣【下同】2 萬元
    ）遭竊等語明確（警卷第3 頁背面），並有高雄市○○區○○街附近路口監視器翻拍畫面及上開機車照片共41張附卷可
    佐（警卷第5 至13頁）；又車號797-EUE 重型機車雖係登記
    在聯邦行名下，此有車籍查詢重型機車基本資料在卷可稽（
    警卷第18頁），然業經被告坦承為其分期購買並使用（警卷
    第1 頁背面），核與證人即被告父親丙○○於本院審理時證
    述相符（見本院二卷第20頁背面），是上開機車目前確係由
    被告使用屬實。再從上開監視器翻拍畫面可知，被告使用之
    上開機車曾於上揭時間，由一名口戴口罩及頭戴半罩式、前
    未有擋風遮面板之安全帽之成年男子騎乘至「乙○○」附近
    ，雙手搬運「乙○○」失竊之天公爐青銅製龍耳1 對，置放
    於機車腳踏板上後，騎乘該機車離去之畫面，復比對被告體
    型、身材壯碩，身高等外型特徵，與監視器錄影翻拍照片內
    行竊男子身材外觀相符；又觀諸證人丙○○於本院審理時證
    稱：上開機車都是被告在騎，並未曾失竊過等語明確（本院
    二卷第20頁背面），足認被告於前揭時、地確有偷竊「乙○○」之天公盧青銅製龍耳1 對之事實。
二、被告雖以上開情詞置辯。然查：
(一)被告於案發期間所使用之手機門號為0000000000，業經被告
    於偵查中及本院審理時供述在案（偵卷第5 頁、本院二卷第
    12頁），核與證人丙○○於本院審理時證述相符（本院二卷
    第21頁背面）；且依卷內被告使用上開門號雙向通聯查詢記
    錄資料顯示：被告於98年12 月28 日23時55分許，被告所持
    手機基地台位在高雄縣大樹鄉○○村○○路107 號附近，於
    同月29日零時4 分許迄至同(29 )日零時15分許，其基地台
    均位在高雄縣鳳山市○○路○段410 號附近；而同(29)日6
    時32分許，其手機通聯之基地台在高雄縣鳥松鄉○○路507
    號附近，此有上開門號案發期間雙向通聯紀錄在卷可稽（見
    偵卷第16至17頁）；復比對卷內行竊男子所騎機車，自98年
    12月29日2 時10分至同(29)日30分許，行經路線為：高雄市
    ○○區○○街97號、98之5 號前、107 巷口、乙○○( 停留
    約14分多鐘後) ，復經青泉街107 巷口、鼓山中學後巷青泉
    街口、大榮街與22巷10弄口、翠華路與大榮街口、翠華路與
    金川街口、九如四路754 號前等情，亦有上開案發地點周邊
    路口錄影翻拍照片在卷可稽( 見警卷第5 至13頁) ；而參酌
    由被告住所高雄縣大樹鄉水安村至上開案發地點，最直接路
    線即沿鳳山市○○路○段( 省道台1 線) ，經高速公路九如
    交流道，經高雄市○○○路( 中間橫跨民族路省道台1 線)
    ，過九如陸橋後，直抵鼓山區○○○路轉青泉街及周邊地區
    等情，是比對上開門號雙向通聯位置及監視錄影器未至，可
    見，確係被告由其大樹鄉○○村○○路，直接騎至案發地點
    「乙○○」行竊無訛。據此，被告於98年12月28日23時許至
    同月29日6 、7 時許並未在長庚醫院已明。再被告於本院審
    理時雖辯稱：伊於98年12月29日凌晨出現在高雄縣鳥松鄉○○路附近，係因伊騎車從該處回家云云，然從上開通聯紀錄
    可知被告係先經過高雄縣鳳山市○○路○段（省道台1線）
    ，再經過同縣鳥松鄉○○路，顯與證人丙○○於本院審理時
    證稱：從伊家裡至醫院，會經過（高雄縣鳥松鄉○○○路、
    神農路、大埤路等語（本院二卷第22頁）相違背，復衡情從
    長庚醫院返回被告位在高雄縣大樹鄉水安村住處，無須經過
    高雄縣鳳山市○○路○段。況且，被告於偵查中供稱：伊於
    98年12月29日8 時許至高雄市工地上班等語（偵卷第5 頁）
    ，復於本院審理時改供稱：伊於98年12月29日7 時許至高雄
    縣岡山鎮○○○路，係因伊工作工地跑來跑去云云（見本院
    二卷第24頁），已有前後矛盾；再觀諸上開通聯紀錄亦可知
    ，被告於98年12月29日8 時許，實其手機通聯基地台在「高
    雄縣岡山鎮○○○路」附近，未至高雄市工地上班已明。是
    被告上開所辯，顯不足採。
(二)再雖證人丙○○於本院審理時證稱：伊要求被告晚上10時要
    與伊換班，98年12月28日伊係晚上晚餐過後、護士巡房後即
    離開醫院，伊於98年12月28日晚上與被告換班後，伊就騎乘
    被告上開機車離去，直至98年12月29日6 、7 時許，始至醫
    院與被告換班，期間伊有騎至高雄市「壽山公園」，並至伊
    位在高雄縣大樹鄉水安村住處過夜云云（本院二卷第20至22
    頁）。然查，證人丙○○於本院審理時證稱：其使用手機門
    號為000000 0000 號，而上開門號雙向通聯查詢記錄資料顯
    示：被告於98年12月28日18時56分至29日21時36分，基地台
    均位在高雄縣鳥松鄉○○路123 號醫學大樓附近，即被告於
    98年12月28日晚上至29日晚上均位在長庚醫院內，此有中華
    電信雙向通聯紀錄查詢資料1 份在卷可稽（偵卷第8 至10頁
    ）；而證人於本院審理時雖證稱：伊並無帶電話的習慣，伊
    電話都留在醫院，伊外出沒有帶等語（本院二卷第21頁正面
    ），然該醫院內均有電話，業經證人證述在案（本院二卷第
    21頁正面），衡情手機通常為使用者隨身攜帶，且醫院內已
    有電話足供聯絡，證人是否未帶手機外出或並未與被告換班
    而均留在長庚醫院，已非無疑。再者，證人於本院審理時復
    改證稱：被告於98年12月29日是半夜12時許，才到醫院與伊
    換班等語（本院二卷第22頁正面），證人時而證稱係晚餐過
    後護士巡完房即與被告換班云云，時而證稱係半夜12時才換
    班云云，證人證詞已有前後矛盾，顯為迴護被告之詞，不足
    採信。
(三)綜上所述，足認被告所辯，顯係卸責之詞，不足採信。本件
    被告確有竊盜犯行，事證明確，堪以認定，自應依法論科。
三、核被告所為，係犯刑法第320 條第l 項之竊盜罪。又被告前
    曾有如事實欄一所示受論罪科刑及執行紀錄，有卷附臺灣高
    等法院被告前案紀錄表可按（本院二卷第5 頁），其於94年
    3 月8 日受有期徒刑之執行完畢，於5 年以內故意再犯本案
    有期徒刑以上之罪，係屬累犯，應依刑法第47條第1 項之規
    定加重其刑。爰審酌被告有毒品、詐欺前料，素行不佳，犯
    後亦矯飾犯行，尚難認有悔改之意，且其犯罪所得非微
    ，惡性非輕，其迄未與被害人達成和解，暨其犯罪之動機、
    目的在貪圖不法利益等一切情狀，爰量處如主文所示之刑，
    並諭知如易科罰金之折算標準，以資儆懲。另本院對被告上
    開宣告刑，已足收教化之效，檢察官求刑應判處被告有期徒
    刑8 月，略嫌過重（見本院二卷第24頁背面），併此敘明。
據上論斷，依刑事訴訟法第299 條第1 項前段，刑法第320 條第1
項、第47條第1 項、第41條第1 項前段，刑法施行法第1 條之1，
判決如主文。
本案經檢察官盧葆清到庭執行職務。
中    華    民    國    99    年    9     月    21    日
                  刑事第五庭   審判長 法  官 李昆南
                                      法  官 陳盈吉
                                      法  官 劉美香
以上正本證明與原本無異。
如不服本判決應於收受送達後10日內向本院提出上訴書狀，並應
敘述具體理由；如未敘述上訴理由者，應於上訴期間屆滿後20日
內向本院補提理由書（均須按他造當事人之人數附繕本）「切勿
逕送上級法院」。
中    華    民    國    99    年    9     月    23    日
                                      書記官 陳仙宜
附錄本案論罪科刑法條：
刑法第320 條第1 項：
意圖為自己或第三人不法之所有，而竊取他人之動產者，為竊盜
罪，處5 年以下有期徒刑、拘役或5 百元以下罰金。

司法院資訊處製作；財團法人民間司法改革基金會備份。
